【裁判字號】    96,訴,4841
【裁判日期】    970222
【裁判案由】    毒品危害防制條例
【裁判全文】
臺灣高雄地方法院刑事判決              96年度訴字第4841號
公  訴  人  臺灣高雄地方法院檢察署檢察官
被      告  甲○○
上列被告因毒品危害防制條例案件，經檢察官提起公訴（96年度
毒偵字第9067號），被告於本院準備程序進行中，為有罪之陳述
，經本院合議庭裁定由受命法官獨任改依簡式審判程序審理，並
判決如下：
    主  文
甲○○施用第一級毒品，累犯，處有期徒刑捌月。扣案之第一級
毒品海洛因壹包（含包裝袋，檢驗後淨重零點零玖公克）沒收銷
燬之。
    事  實
一、甲○○前(1)於民國92年間因施用毒品案件，經臺灣宜蘭地方
    法院裁定令入戒治處所施以強制戒治，嗣於92年11月20日停
    止強制戒治付保護管束而釋放，迄至93年3 月11日保護管束
    期滿執行完畢；(2)又因施用毒品、竊盜等案件，經本院分別
    判處有期徒刑11月、5 月，2 罪併定應執行刑為1 年3 月確
    定，甫於96年5月16日縮刑期滿執行完畢。
二、明知海洛因係屬毒品危害防制條例第2 條第2 項第1 款所定
    之第一級毒品，不得持有、施用，詎仍不知悔改，於前述強
    制戒治執行完畢釋放後5 年內，復基於施用第一級毒品海洛
    因之犯意，於96年10月5 日下午1 時許往前回溯24小時內之
    某時（不含為警力拘束之時間），在其位於高雄市○鎮區○
    ○街41巷4 號之住處，以香菸摻以海洛因之方式，施用第一
    級毒品海洛因1 次。嗣於該日下午1 時許，在高雄市前鎮區
    鎮○○街110 號前，因其形跡可疑經警盤查後，自其身上扣
    得海洛因1 包（含包裝袋，檢驗前淨重0.100 公克；檢驗後
    淨重0.090 公克），並徵得甲○○之同意採尿送驗結果，呈
    嗎啡陽性反應，而查悉上情。
三、案經高雄市政府警察局前鎮分局報告臺灣高雄地方法院檢察
    署檢察官偵查起訴。
    理  由
一、被告甲○○所犯係死刑、無期徒刑、最輕本刑為3 年以上有
    期徒刑以外之罪，其於準備程序中就前揭被訴事實為有罪之
    陳述，經受命法官告知簡式審判程序之旨，並聽取其與公訴
    人之意見後，本院合議庭認為適宜由受命法官獨任進行簡式
    審判程序，爰依刑事訴訟法第273 條之1 第1 項規定，裁定
    由受命法官獨任進行審判程序，合先敘明。
二、訊據被告甲○○對於上揭犯行業於本院審理時供承不諱，且
    被告於上開時地為員警所採集之尿液，經送檢驗之結果，確
    呈嗎啡陽性反應，此有高雄市立凱旋醫院96年10月15日濫用
    藥物尿液檢驗報告（檢體編號：I322號）、查獲煙毒、麻醉
    藥品案件嫌疑人姓名對照表各1 紙附卷可稽。而扣案之白色
    粉末1 包（含包裝袋，檢驗前淨重0.100 公克；檢驗後淨重
    0.090 公克），經送驗後，確含有海洛因成分，亦有高雄市
    立凱旋醫院96年10月29日濫用藥物成品檢驗鑑定書1 紙在卷
    可參。由此足徵被告之自白與事實相符，堪以採信，是本案
    事證明確，被告施用第一級毒品海洛因之犯行，洵堪認定。
三、按觀察、勒戒或強制戒治執行完畢釋放後，5 年內再犯毒品
    危害防制條例第10條施用毒品之罪者，應依法追訴，毒品危
    害防制條例第23條第2 項定有明文。本件被告於92年間因施
    用毒品案件，經臺灣宜蘭地方法院裁定令入戒治處所施以強
    制戒治，嗣於92年11月20日停止強制戒治付保護管束而釋放
    ，迄至93年3 月11日保護管束期滿執行完畢等情，有臺灣高
    等法院被告前案紀錄1 份在卷可參。是被告於上開強制戒治
    執行完畢釋放後，5 年內再犯本件施用第一級毒品海洛因罪
    行，依前開法條之規定，應依法追訴，本院自得依法論罪科
    刑。
四、核被告所為，係犯毒品危害防制條例第10條第1 項之施用第
    一級毒品海洛因罪。被告施用第一級毒品前持有第一級毒品
    之行為，本應論以持有之罪，惟持有毒品之低度行為為其後
    施用毒品之高度行為所吸收，不另論罪。被告有事實欄所載
    之前科紀錄，於96年5 月16日縮刑期滿執行完畢乙節，有上
    開前案紀錄表1 份在卷可憑，其於刑之執行完畢後，5 年內
    故意再犯本件有期徒刑以上之罪，為累犯，應加重其刑。爰
    審酌被告無視毒品可能對自身及家庭所造成之戕害，及對社
    會治安形成之潛在危險，屢犯施用毒品之罪，足見其戒絕毒
    癮之意志不堅，本不宜寬貸，惟念其犯後坦承犯行，態度良
    好，及施用毒品乃戕害自身健康，尚未直接危害他人等一切
    情狀，量處如主文所示之刑。扣案之白色粉末1 包經送驗結
    果，確含第一級毒品海洛因成分，業已認明如前，而包裝袋
    與其上殘留之毒品，已難以分析剝離，俱應依毒品危害防制
    條例第18條第1 項前段規定，不問屬於犯人與否，均沒收銷
    燬之；至送鑑耗損之海洛因粉末既已滅失，自無庸再予宣告
    沒收銷燬之必要。
據上論斷，應依刑事訴訟法第273 條之1 第1 項、第299 條第1
項前段，毒品危害防制條例第10條第1 項、第18條第1 項前段，
刑法第11條、第47條第1 項，判決如主文。
本案經檢察官乙○○到庭執行職務。
中    華    民    國    97    年    2     月    22    日
                  刑事第四庭  法  官  鄭凱文
以上正本證明與原本無異。
如不服本判決應於收受本判決後10日內向本院提出上訴書狀，並
應敘述具體理由，如未敘述上訴理由者，應於上訴期間屆滿後20
日內補提理由書狀於本院（均須按他造當事人之人數附繕本）「
切勿逕送上級法院」。
                              書記官  蕭家玲
中    華    民    國    97    年    2     月    25    日
附錄本案論罪法條：
毒品危害防制條例第10條第1項
施用第一級毒品者，處6 月以上5 年以下有期徒刑。


司法院資訊處製作；財團法人民間司法改革基金會備份。
